臺灣苗栗地方法院刑事判決　　　　　　　 99年度訴字第722號
公　訴　人　臺灣苗栗地方法院檢察署檢察官
被　　　告　丁○○
被　　　告　子○○
選任辯護人　徐宏澤律師
　　　　　　劉正穆律師
被　　　告　辛○○
選任辯護人　陳鎮律師
被　　　告　甲○○
被　　　告　丑○○
上列被告因妨害自由等案件，經檢察官提起公訴（99年度偵字第
4515號、99年度偵字第4838號、99年度少連偵字第38號），本院
判決如下：
    主  文
丁○○成年人與少年共同犯恐嚇取財未遂罪，累犯，處有期徒刑
拾月；又成年人與少年共同犯剝奪他人行動自由罪，累犯，處有
期徒刑陸月；又成年人與少年共同犯傷害罪，累犯，處有期徒刑
柒月，扣案之角鐵壹支沒收；又犯偽證罪，累犯，處有期徒刑參
月；又成年人與少年共同犯恐嚇取財罪，累犯，處有期徒刑壹年
貳月，扣案之本票參紙沒收；又成年人與少年共同犯剝奪他人行
動自由罪，累犯，處有期徒刑陸月。應執行有期徒刑參年捌月，
扣案之角鐵壹支、本票參紙，均沒收。
丁○○被訴教唆誣告部分，均無罪。
子○○成年人與少年共同犯恐嚇取財未遂罪，處有期徒刑捌月；
又成年人與少年共同犯剝奪他人行動自由罪，處有期徒刑伍月；
又成年人與少年共同犯傷害罪，處有期徒刑陸月，扣案之角鐵壹
支沒收。應執行有期徒刑壹年伍月，扣案之角鐵壹支沒收。
辛○○成年人與少年共同犯恐嚇取財未遂罪，處有期徒刑捌月；
又成年人與少年共同犯剝奪他人行動自由罪，處有期徒刑肆月；
又成年人與少年共同犯傷害罪，處有期徒刑肆月，扣案之角鐵壹
支沒收；又犯誣告罪，處有期徒刑伍月。應執行有期徒刑壹年柒
月，扣案之角鐵壹支沒收。
甲○○成年人與少年共同犯恐嚇取財未遂罪，處有期徒刑陸月，
如易科罰金，以新臺幣壹仟元折算壹日；又成年人與少年共同犯
傷害罪，處有期徒刑陸月，如易科罰金，以新臺幣壹仟元折算壹
日，扣案之角鐵壹支沒收。應執行有期徒刑拾月，如易科罰金，
以新臺幣壹仟元折算壹日，扣案之角鐵壹支沒收。
甲○○被訴剝奪他人行動自由部分，無罪。
丑○○共同犯剝奪他人行動自由罪，處有期徒刑肆月，如易科罰
金，以新臺幣壹仟元折算壹日；又共同犯傷害罪，處有期徒刑伍
月，如易科罰金，以新臺幣壹仟元折算壹日，扣案之角鐵壹支沒
收。應執行有期徒刑柒月，如易科罰金，以新臺幣壹仟元折算壹
日，扣案之角鐵壹支沒收。
丑○○被訴恐嚇取財未遂部分，無罪。
　　事  實
一、丁○○曾於民國91年間，因傷害致死等案件，經法院判決應
    執行有期徒刑8 年，嗣經減刑後，經法院裁定應執行有期徒
    刑7 年7 月確定，入監執行後，於97年1 月11日假釋出監，
    並於97年10月15日保護管束期滿，假釋未經撤銷，視為執行
    完畢。詎猶不知悔改，緣丁○○之子少年丙○○（經本院少
    年法庭裁定交付保護管束）於99年4 月30日晚上，在苗栗縣
    頭份鎮「小香港」酒店與甲○○、癸○○共同飲酒，至同年
    5 月1 日凌晨2 時許，因聽聞少年寅○○（經本院少年法庭
    裁定交付保護管束）發生車禍，即由丁○○駕車搭載少年丙○○、少年戊○○、少年庚○○、少年劉○枝（戊○○經本
    院少年法庭裁定令入感化教育處所施以感化教育，庚○○則
    由本院少年法庭調查中）、甲○○等人前往苗栗縣警察局竹
    南分局關心，而癸○○則自行騎機車前往。其後，丁○○再
    邀約癸○○與前開人等至苗栗縣竹南鎮「博愛公園」繼續喝
    酒至當日上午7 時許，並邀癸○○與前開人等一同前往丁○○位在苗栗縣○○鎮○○街○○號7 樓住處休息。詎丁○○見
    癸○○一夜飲酒後已生倦意，竟與丙○○、戊○○、庚○○
    及甲○○等人基於意圖為自己不法所有之恐嚇取財犯意聯絡
    ，謀議要以「仙人跳」之方式，向癸○○索取財物，即由丁○○指示丙○○等人，將癸○○與庚○○2 人留在該處之電
    腦房內，其餘人均離開該房間，以便庚○○指稱癸○○趁其
    熟睡時對之性侵或猥褻。迨於同日上午某時，庚○○即自該
    電腦房跑出，並告知丁○○稱：其遭癸○○解開其內衣線繩
    並遭癸○○撫摸胸部等語。斯時，丁○○將癸○○叫醒並加
    以質問，因癸○○堅詞否認，乃讓其先行離去。嗣於99 年5
    月2 日凌晨2 時許，子○○因自庚○○處聽聞丁○○之「仙
    人跳」計畫，認有利可圖，亦基於共同恐嚇取財之犯意，駕
    車搭載庚○○、寅○○至丁○○住處，與丁○○一同以庚○○遭性侵為由，打電話要求癸○○至博愛公園談判對質，並
    由丁○○、子○○帶領丙○○、戊○○、庚○○、寅○○、
    甲○○及姓名年籍不詳綽號「小雞」之男子在博愛公園等候
    ，待癸○○到達後，丁○○、子○○即大聲責問癸○○為何
    非禮庚○○，癸○○在深夜中見對方人數眾多，在此形勢脅
    迫下心生畏懼，但仍不甘遭受誣陷而極力否認。丁○○、子
    ○○見癸○○拒不承認猥褻庚○○，竟與丙○○、戊○○、
    庚○○、寅○○、甲○○及「小雞」共同基於傷害之犯意聯
    絡，欲藉痛毆癸○○之方式迫使其承認猥褻庚○○，丁○○
    、子○○、戊○○、甲○○及「小雞」等人乃徒手或持棍棒
    毆打癸○○，丙○○、庚○○、寅○○則在旁把風助勢，期
    間因棍棒不夠，丙○○、甲○○乃離開現場，到附近尋找可
    供毆打癸○○之物。丁○○、子○○見癸○○未予屈服，竟
    又與戊○○、庚○○、寅○○、「小雞」等人基於剝奪他人
    行動自由之犯意聯絡，由丁○○、子○○指示戊○○騎乘癸○○之機車搭載癸○○及「小雞」，將癸○○包夾於戊○○
    與「小雞」之間，子○○則駕車搭載丁○○、庚○○、寅○○等人在前帶路，共同將癸○○強押至丑○○位在苗栗縣○○鎮○○里○○路○○○○號住處。丑○○因誤認癸○○確有猥
    褻其友人庚○○，竟基於與丁○○等人共同傷害癸○○之犯
    意聯絡，持角鐵毆打癸○○。嗣因丁○○、子○○見該處係
    屬住家，為免有人通報員警到來，即承上開剝奪他人行動自
    由之犯意聯絡，指示戊○○與「小雞」以前揭包夾方式，騎
    乘機車搭載癸○○，子○○則駕車搭載丁○○、庚○○、寅
    ○○等人在前帶路，一同將癸○○強押至苗栗縣後龍溪河濱
    公園，而丑○○則通知庚○○之父辛○○至其前開住處搭載
    其一同前往，待丑○○、辛○○到達後龍溪河濱公園時，均
    明知癸○○是被強押至此，斯時已頭破血流，行動自由顯係
    在丁○○等人控制之下，非但未為制止，更與丁○○等人共
    同基於傷害、剝奪他人行動自由之犯意聯絡，不讓癸○○離
    去，而繼續質問癸○○有無猥褻庚○○乙事，因癸○○仍不
    願承認猥褻庚○○，辛○○乃持鞋子毆打癸○○，其餘在場
    之人見狀，亦圍至癸○○身旁接續毆打癸○○，使癸○○於
    先後遭毆打之過程中，共受有頭部開放性傷口、腦震盪、前
    臂及腕之表淺損傷、磨損或擦傷等多處傷害。癸○○萬不得
    已，出於畏懼被迫承認猥褻庚○○後，丁○○等人方才停手
    。迨於同日清晨5 時許，丁○○、子○○、辛○○見癸○○
    已然屈服，其3 人商討後，辛○○知悉前開對癸○○實施「
    仙人跳」之恐嚇取財計畫，竟同意配合，並共同基於為自己
    不法所有之犯意聯絡，與丁○○向癸○○恫稱：此事要給辛○○一個交代等語，暗示要癸○○付錢解決，並要癸○○留
    下電話號碼以便日後商談賠償事宜，復由子○○向癸○○恫
    稱：若辛○○打電話來，要滿足人家，不然就讓你死等語，
    以加深癸○○內心之恐懼，嗣經丁○○、子○○、辛○○同
    意下，方令癸○○獨自離開。旋於同日晚上8 時許，辛○○
    果承前開恐嚇取財之犯意，打電話向癸○○恫稱：須拿出新
    臺幣（下同）20萬元處理此事，如不怕死就不用理他等語，
    然癸○○仍未交付任何金錢。嗣因癸○○遲不付款，辛○○
    明知癸○○係遭丁○○設計「仙人跳」，並無猥褻其女庚○○之事，竟仍意圖使癸○○受刑事處分，於99年5 月16日至
    癸○○服役所在地之新竹憲兵隊報案，向軍法警察官誣指癸○○對庚○○有摸胸部之猥褻行為，而對癸○○提出不實之
    妨害性自主告訴。丁○○為配合辛○○之說詞，另基於偽證
    之犯意，於99年6 月17日至國防部北部地方軍事法院檢察署
    偵查庭供前具結後，虛偽證述「其確有目擊A 女（即庚○○
    ）衣服被掀到肚臍，內衣也被掀開，環繞頸部的繩子有被解
    開，另外內衣後方的繩子也有被解開」等與案情有重要關係
    之不實事項，經該署檢察官偵查後，認其等所述不實，乃對
    癸○○以該署99年度偵字第103 號為不起訴處分。嗣經癸○○向警供出上情，並經由實施通訊監察所得情資，而查悉全
    案情節，並扣得丑○○用以毆打癸○○之角鐵1 支等物，嗣
    於本院準備程序中，丁○○亦自白坦承其上開偽證之犯行。
二、丁○○另因不滿乙○○與其子丙○○來往，及因乙○○曾損
    壞其住處電梯面板，而心生不悅，於偶然得知乙○○曾與未
    滿16歲之少年李○婷、少年邱○婷發生性行為後（乙○○因
    該案，經本院少年法庭以99年度少護字第197 號裁定交付保
    護管束），明知未受委任洽談賠償事宜，為藉詞教訓乙○○
    ，竟與少年戊○○、真實姓名年籍不詳，綽號「小雞」之男
    子共同意圖為自己不法之所有，並基於剝奪他人行動自由之
    犯意聯絡，先於99年5 月9 日19時許，由丁○○駕駛車牌號
    碼00-0000 號自用小客車搭載「小雞」，戊○○則騎乘機車
    跟隨於後，共同至乙○○位在苗栗縣○○鎮○○里○○街○○
    號住處，以乙○○強姦女子為由，強押乙○○至丁○○之上
    開汽車上，再由丁○○駕車將乙○○押至苗栗縣竹南鎮龍鳳
    漁港。嗣其等到達後，丁○○、戊○○、「小雞」等人為迫
    使乙○○承認強姦女子之事，以便向其索取財物，除嚴詞質
    問、向其恫稱若不承認，要將其推下海等語，使其心生畏懼
    外，更共同毆打乙○○，使乙○○受有右眼瞼瘀腫、前胸、
    後背及四肢多處紅腫及擦損傷之傷害（傷害部分未據告訴）
    ，並強逼乙○○脫下衣褲，期間乙○○口袋掉出200 元，戊○○乃出於己意將該200 元取走，而乙○○因遭丁○○等人
    毆打，便承認強姦女子乙情。丁○○復承前犯意，夥同戊○○、「小雞」再將乙○○押入車內，載至丁○○位在苗栗縣
    ○○鎮○○街○○號7 樓住處，逼乙○○脫下衣褲，由戊○○
    、「小雞」將乙○○帶至浴室，以牙刷刷乙○○之陰莖龜頭
    部位，戊○○、「小雞」並要求乙○○不得喊叫且要數次數
    ，如有喊叫或數錯，即再多刷10下，使乙○○甚為恐懼，丁○○見乙○○心生畏怖，便以自備之空白本票3 紙，各填寫
    面額5 萬元及發票日期等文字後，命乙○○在其中2 紙本票
    上簽名並按捺指印，使乙○○共計簽發10萬元之本票交付予
    丁○○收執。迨於翌（10）日下午2 、3 時許，丁○○、戊○○、「小雞」得知乙○○之母已報警調查，方將乙○○送
    回住處，然其3 人為避免東窗事發，在乙○○離去前又向其
    恫嚇稱：如其等有人被抓，其他人就會去找乙○○等語，致
    使乙○○亦心生畏懼，計乙○○遭丁○○等3 人剝奪行動自
    由至少達19小時。嗣經乙○○向警供出上情，並經由實施通
    訊監察所得情資，而查悉全案情節，並扣得丁○○所有之本
    票3 紙（其中2 紙業經乙○○簽名捺印）等物。
二、案經癸○○告訴及臺灣苗栗地方法院檢察署檢察官指揮新竹
    憲兵隊、苗栗憲兵隊、苗栗縣警察局竹南分局、新竹市警察
    局第三分局、法務部調查局新竹市調查站、行政院海岸巡防
    署第二四大隊偵查起訴。
    理  由
壹、證據能力部分：
一、按被告以外之人於偵查中向檢察官所為之陳述，除顯有不可
    信之情況者外，得為證據，刑事訴訟法第159 條之1 第2 項
    著有明文。此係因上開偵查中向檢察官所為之陳述雖仍為審
    判外之陳述，但立法者衡量刑事訴訟法規定檢察官代表國家
    偵查犯罪、實施公訴，依法有訊問被告、證人、鑑定人之權
    ，且實務運作時，偵查中檢察官向被告以外之人所取得之陳
    述，原則上均能遵守法律規定，不致違法取供，其可信性極
    高，為兼顧理論與實務為由，而對「被告以外之人於偵查中
    向檢察官所為之陳述」，例外規定除有顯不可信之情況者外
    ，得為證據。查本院下列所引用之證人癸○○、乙○○、戊○○、庚○○、寅○○、丙○○、李○婷、邱○婷，及證人
    即被告丁○○、子○○、辛○○、甲○○、丑○○等人於檢
    察官偵查中之證述，除李○婷、邱○婷、庚○○、寅○○符
    合未滿16歲不得具結之規定外，其餘之人均有依法具結，且
    未見有受不當外力之干擾或不法取供之情事，被告及其辯護
    人亦未爭執檢察官有何違背法定程序之情形，則依上開說明
    ，上開證人於檢察官訊問時經具結所為之證述，自有證據能
    力。
二、次按通訊監察錄音之譯文，僅屬依據監聽錄音結果予以翻譯
    之文字，固具文書證據之外觀，但實際上仍應認監聽所得之
    錄音帶或光碟，始屬調查犯罪所得之證物，此乃刑事訴訟法
    第165 條之1 第2 項所稱之證物，如其蒐證程式合法，並經
    合法調查，自具證據能力。故檢察官如提出通訊監察錄音之
    譯文為其證據方法，實乃以其監聽所得之錄音帶或光碟，為
    調查犯罪所得之證物，法院本應依刑事訴訟法第165 條之1
    所列之方法調查，以判斷該錄音帶或光碟是否與通訊監察錄
    音之譯文相符，而監聽錄音製作之譯文，雖通常為偵查犯罪
    機關單方面製作，然若被告或訴訟關係人對其真實性並無爭
    執，經法院於審判期日提示譯文供當事人辨認、表示意見並
    為辯論者，程式自屬適法（最高法院95年度台上字第295 號
    、94年度台上字第4665號判決參照）。本案對被告丁○○、
    子○○使用之門號0000000000號、0000000000號行動電話所
    實施之通訊監察，均係臺灣苗栗地方法院檢察署檢察官依法
    向本院聲請核准而實施，此有本院99年聲監字第180 號、99
    年聲監續字第244 號、99年聲監字第274 號通訊監察書在卷
    可參（附於本院卷一第56、60、66頁），為合法監聽，是本
    案通訊監察之內容，應有證據能力。又本案依上開通訊監察
    所得之監聽錄音，經警察機關就其中與本案相關之內容製作
    相關譯文附卷，而檢察官、被告及辯護人對本案各該監聽譯
    文所載譯文內容之真實性均無爭執，且本案通訊監察譯文並
    於本院審理時經合法調查，則此項通訊監察之譯文自具有證
    據能力。
三、另按刑事訴訟法第159 條之5 第2 項所定：「當事人、代理
    人或辯護人於法院調查證據時，知有第159 條第1 項不得為
    證據之情形，而未於言詞辯論終結前聲明異議者，視為有前
    項之同意。」乃係基於證據資料愈豐富，愈有助於真實發現
    之理念，酌採當事人進行主義之證據處分權原則，並強化言
    詞辯論主義，透過當事人等到庭所為之法庭活動，在使訴訟
    程序順暢進行之要求下，承認傳聞證據於一定條件內，得具
    證據適格。此種「擬制同意」，因與同條第一項之明示同意
    有別，實務上常見當事人等係以「無異議」或「沒有意見」
    表示之，斯時倘該證據資料之性質，已經辯護人閱卷而知悉
    ，或自起訴書、原審判決書之記載而了解，或偵、審中經檢
    察官、審判長、受命法官、受託法官告知，或被告逕為認罪
    答辯或有類似之作為、情況，即可認該相關人員於調查證據
    之時，知情而合於擬制同意之要件（最高法院96年度台上字
    第4174號判決意旨參見）。經查，本判決下列所引用之其餘
    被告以外之人於審判外之陳述（含書面陳述），檢察官、被
    告及渠等之辯護人於本院準備程序及審判期日中均未對此部
    分之證據表示異議，且迄至言詞辯論終結前亦未聲明異議，
    本院審酌上開證據資料製作時之情況，尚無違法不當及證明
    力明顯過低之瑕疵，認為以之作為證據應屬適當，揆諸前開
    規定，認該等證據資料均有證據能力。
貳、有罪部分：
甲、就犯罪事實欄一被害人癸○○部分：
一、訊據被告丁○○業已坦承上開傷害、非法剝奪癸○○行動自
    由，及於99年6 月17日在國防部北部地方軍事法院檢察署偵
    查庭虛偽證述之犯罪事實，惟矢口否認有何恐嚇取財未遂之
    犯行，辯稱：伊並未對癸○○設計仙人跳，也未向癸○○要
    錢云云。被告子○○業已坦承上開傷害、非法剝奪癸○○行
    動自由之犯罪事實，惟矢口否認有何恐嚇取財未遂之犯行，
    辯稱：伊完全不知要對癸○○實施仙人跳之計畫，伊是因為
    喜歡庚○○，聽聞庚○○被猥褻，出於氣憤才毆打癸○○云
    云。被告辛○○業已坦承上開傷害之犯罪事實，惟矢口否認
    有何剝奪他人行動自由、恐嚇取財未遂及誣告之犯行，辯稱
    ：伊完全不知要對癸○○實施仙人跳之計畫，伊是因為被告
    丑○○通知伊庚○○被性侵，伊才前往河濱公園，當時癸○○已經在那裡，癸○○在河濱公園有承認摸庚○○胸部，並
    要求伊不要報警，伊事後才會與癸○○聯絡和解賠償事宜，
    伊並無恐嚇癸○○，又伊是相信庚○○說癸○○摸她胸部之
    事，並非故意對癸○○提出不實告訴云云。被告甲○○固供
    認有於99年5 月1 日上午在被告丁○○家中，聽聞庚○○指
    稱遭癸○○猥褻之事，且於99年5 月2 日凌晨2 時許，有同
    赴博愛公園與癸○○見面，惟矢口否認有何恐嚇取財未遂及
    傷害之犯行，辯稱：伊不知亦未參與前開仙人跳計畫，在博
    愛公園時，伊只有罵癸○○，沒有動手打人云云。被告丑○○則對其所犯上開傷害、非法剝奪癸○○行動自由之犯罪事
    實，均已坦承不諱。
二、經查：
  (一)被告丁○○設計本件仙人跳以對癸○○恐嚇取財之事實，業
    據證人丙○○於偵查中及本院審理時具結證稱：99年5 月1
    日上午7 時許，伊父親丁○○帶伊、戊○○、庚○○、劉○
    枝、癸○○、甲○○等人到伊家休息，原本是在電腦房裹聊
    天，聊一聊後，伊父親讓癸○○留在電腦房裹面，分二梯次
    把伊、戊○○、庚○○、劉○枝、甲○○都叫出來，他說要
    設計癸○○，要仙人跳，當時伊父親是叫伊先把其他人叫出
    來，庚○○有出來，後來伊父親又叫庚○○進去，就留癸○○跟庚○○在電腦房裹面，伊父親是要設計癸○○有對庚○○猥褻，然後叫癸○○拿錢出來解決，在場的還有戊○○、
    庚○○、劉○枝、甲○○都知道此事等語明確（見4515號偵
    卷第37-38 頁、本院卷二第36-38 頁）；核與證人庚○○於
    本院審理時證稱：99年5 月1 日早上在丁○○住處，丁○○
    有叫伊出去房間外，說癸○○很像喜歡伊，要利用伊去騙、
    設計癸○○，丁○○講的時候，除了癸○○以外其他人都有
    在場，講完後伊就進去房間睡覺等語（見本院卷二第127 頁
    背面、132 頁背面、135 頁背面）相符。查證人丙○○與被
    告丁○○為親生父子，彼此間為共同生活之至親，證人庚○○亦與被告丁○○間素無仇恨糾紛，衡情其2 人實無相互勾
    串，共同誣陷被告丁○○之必要，足認前開證述應屬實情。
    證人庚○○雖陳稱：伊不知道丁○○說的設計是什麼意思，
    伊因為很累就直接去睡覺云云。惟查：證人庚○○既已聽聞
    被告丁○○告以「癸○○喜歡伊」、「要利用伊去騙癸○○
    」等語，其與被告丁○○又係於當時甫結識，之前則素不相
    識（見本院卷二第119 頁），則庚○○聽聞初識之人要利用
    伊去騙人之事，如無與之配合而共同牟利之意，豈有不生反
    感、嚴詞拒絕，反在被告丁○○住處房間，任由被告丁○○
    安排與癸○○同房而睡之理？況證人庚○○亦於本院證稱：
    其實伊並沒有衣服被癸○○脫掉，之前指稱癸○○掀開伊上
    衣、解開伊內衣等詞均係說謊等語（見同卷第126 頁）；然
    被告丁○○、證人戊○○於當日見庚○○跑出房間時，均證
    稱：有見到庚○○作勢在綁內衣的帶子等語（見537 號偵卷
    第227 頁、4515號偵卷第67頁）。足見證人庚○○確實知悉
    且配合被告丁○○之仙人跳計畫，始會佯裝內衣遭癸○○解
    開之情狀，益徵其聲稱遭癸○○猥褻之事，係子虛烏有，至
    為明確。
  (二)又告訴人癸○○於前開事件後，被迫承認有猥褻庚○○，並
    遭索討財物之過程，亦據：
  (1)證人癸○○於偵查中具結證稱：是丁○○、子○○約伊到博
    愛公園，一開始是丙○○打電話給伊，隔幾分鐘丁○○就打
    電話過來，約伊到竹南的博愛公園，說要講事情，子○○並
    將電話搶過去叫伊快過去，伊就自己一人去赴約。到了之後
    ，子○○跟伊說二句話，就有很多人圍上來打伊，都是男的
    ，有用鐵棍打伊，子○○也有動手，一開始用拳頭打，之後
    全部的人都拿棍棒打，丙○○站在旁邊沒有動手，後來小雞
    與戊○○押伊到機車上，戊○○騎伊的機車，當時伊全身都
    是血，要跑也無法跑，伊坐在戊○○後面，被帶到後龍劉○
    枝的家中，到劉○枝家後，丑○○持鐵製的甩棍打伊，因外
    面的路有很多車經過，丁○○說要換地方，就載伊到後龍鎮
    的河濱公園，到了之後，又被同樣一群人打，丁○○，子○○等人都有動手，辛○○載丑○○到河濱公園時才住手，辛○○說要留伊手機號碼，伊要離開時，子○○跟伊說到時候
    辛○○若打電話過來，就要滿足人家，不然就要讓伊死。伊
    於99年5 月2 日凌晨近2 時到竹南博愛公園的，約同日早上
    5 點半從後龍河濱公園離開，當天晚上8 點半，辛○○打電
    話問伊說猥褻庚○○這件事要如何處理，伊說沒有作的事為
    何要處理，辛○○就叫伊拿出20萬元，說若不怕死就不用理
    他沒有關係。伊心裡感覺很害怕，但之後伊沒有拿錢給任何
    人，在這之前伊實際上完全沒有跟庚○○發生事情（見537
    號偵卷第40-44 頁）。復於本院審理時具結證稱：99年4 月
    30日晚間伊與甲○○、丙○○一同在小香港PUB 喝酒，至翌
    日（5 月1 日）凌晨1 時許，庚○○、劉○枝前來，該店打
    烊後，一行人與丁○○到竹南國小喝酒，並去竹南分局關心
    庚○○朋友發生車禍之事，又到竹南博愛公園喝酒，到早上
    6 時許伊到丁○○住處房間休息，約9 時許，丁○○將伊叫
    醒，問伊有無對庚○○亂來，伊說沒有，就被趕出去。後來
    約伊到博愛公園談事情，講不到幾句話伊就被打，綽號蟑螂
    的戊○○和綽號小雞之人押伊上摩托車，到劉○枝家裡，丑
    ○○拿鐵棍衝出來打伊，那時有車子經過，才會換到河濱公
    園，同樣是戊○○和綽號小雞之人押伊上摩托車騎到河濱公
    園，子○○等人開車在前面帶路，當時丁○○、子○○、寅
    ○○等人也到河濱公園，伊被圍著打，庚○○的爸爸辛○○
    開車跟丑○○一起過來，問伊有無對庚○○亂來，伊說伊根
    本沒有做，伊否認後又繼續被打，辛○○拿脫鞋打伊沒有打
    到，其他人就圍上來打，一邊打一邊問伊要不要承認，伊才
    不得不承認，承認之後辛○○才叫他們住手，並叫其他人讓
    伊離開，伊離開前子○○跟伊說要滿足人家的要求，否則下
    次要讓伊死，伊被要求留電話給辛○○，當天晚上辛○○便
    打電話給伊，要伊拿20萬元出來處理此事，伊記得他說如果
    不拿錢，就要讓伊死，伊跟辛○○說最多只能拿到8 萬元，
    因為伊不想讓軍中部隊和家裡的人知道休假在外喝酒之事，
    後來沒有給錢，隔了一段時間，他們直接到部隊來，隔天就
    到憲兵隊提告等語（見本院卷一第175-202 頁）。核證人癸○○前後證述大致相符，並有財團法人為恭紀念醫院診斷證
    明書、竹南鎮博愛公園監視器翻拍照片等在卷可稽（見537
    號偵卷第24-30 ），及被告丑○○持以毆打癸○○之角鐵1
    支扣案可證。又癸○○與被告丁○○、子○○、辛○○、甲○○、丑○○等人間，在本案發生前並不相識，應無存有重
    大仇恨或糾紛之可能，此為被告5 人所不否認（見本院卷二
    第161 頁背面-164頁），且依癸○○受害過程中指述被告5
    人所涉傷害、恐嚇取財、剝奪他人行動自由等犯行，僅屬最
    重本刑為5 年以下有期徒刑之罪；然癸○○如為虛偽指述，
    所涉誣告、偽證罪係為7 年以下有期徒刑之重罪，衡之常情
    ，癸○○應無甘冒誣告、偽證之重責，杜撰不實情節誣陷被
    告5 人之必要。
  (2)又證人戊○○在偵查中具結證稱：在庚○○指稱癸○○猥褻
    之第二天，丁○○說要打癸○○，癸○○跟子○○都有到博
    愛公園，到了之後，丁○○、子○○問癸○○有無脫庚○○
    內衣，癸○○說沒有，小雞、甲○○、丁○○、子○○等人
    就打癸○○，之後，伊騎癸○○的機車載癸○○跟小雞到丑
    ○○家，丑○○出來就拿角鐵打癸○○，打完之後，伊等將
    癸○○帶後龍的河濱公園，伊就動手打癸○○，因癸○○一
    直說沒有做，之後寅○○、庚○○、子○○、辛○○、丁○○都動手打癸○○，在河濱公園待到凌晨5 、6 點，才由丁○○、子○○、辛○○同意讓癸○○離開（見537 號偵卷第
    225-234 頁）；並於本院審理時具結證稱：99年5 月2 日凌
    晨，丁○○叫伊與綽號小雞之人騎機車押癸○○去後龍河濱
    公園，在河濱公園辛○○有在場，問癸○○有無性侵他女兒
    ，癸○○說沒有，也沒有承認摸她身體，辛○○有拿脫鞋打
    癸○○臉部，之後伊、小雞、寅○○和另2 人又打癸○○，
    最後辛○○叫癸○○先離開；一開始丁○○把癸○○約出來
    是要問他有無性侵辛○○的女兒，癸○○說沒有，丁○○就
    說打他，之後就說要換地方，伊騎機車與小雞將癸○○夾在
    中間，跟在子○○的車子後面，先去劉○枝家，之後又去河
    濱公園，走的時候已經快天亮了，癸○○要離開前，丁○○
    、辛○○、子○○3 人在車子後面，坐在地上討論事情，之
    後才讓癸○○離開；5 月1 日到丁○○住處休息時，在丁○○住處電腦房，丙○○有把伊叫出房間，過沒多久又叫伊去
    看癸○○、庚○○有沒有幹嘛，之後過5 分鐘庚○○就出來
    哭著說癸○○摸她胸部、解她內衣，伊和丁○○、丙○○去
    問癸○○有無此事，癸○○說沒有，案發之後伊在少年觀護
    所遇到庚○○，庚○○說她根本沒有被摸等語（見本院卷二
    第20-34 頁）。
  (3)證人寅○○於本院審理時證稱：99年5 月2 日凌晨，癸○○
    被押到後龍河濱公園後有被打，辛○○到場後有問癸○○一
    些事情，癸○○一直說他沒有做性侵害那些的，辛○○很生
    氣，有拿脫鞋打癸○○的頭，後來丑○○也動手，丁○○說
    一起打，伊等就有打癸○○，癸○○被打得頭破血流之後坦
    承有抱庚○○，之後丁○○、辛○○、子○○在車子後方坐
    在地上討論不知何事後，才讓癸○○離開；當日凌晨伊也有
    去博愛公園，是子○○載伊和庚○○一起去，丁○○有說先
    去找武器，怕癸○○帶人來，子○○有說到他車上拿棍棒，
    丁○○說等一下如果癸○○不承認猥褻庚○○，就要毆打他
    ，直到他承認，是子○○先動手打癸○○，其他人就一起圍
    過去打，伊有看到子○○拿鐵棍、小雞拿棒球棍、戊○○拿
    西瓜刀，後來子○○、丁○○叫小雞、戊○○將癸○○押上
    機車，子○○開車在伊、丁○○、庚○○去劉○枝家，又去
    河濱公園等語（見本院卷二第3-19頁）；與其在偵查中之證
    述大致相符（見4515號偵卷第53-57 頁）。
  (4)證人庚○○於偵查中證稱：伊找子○○載伊回家，就跟子○○說此事，子○○就跟丁○○聯絡，並載伊到博愛公園等癸○○，當時現場有子○○、丁○○、小雞、寅○○、甲○○
    、戊○○、丙○○在場，癸○○到場後，一開始丁○○問癸○○有無對伊亂來，癸○○否認，子○○就用手直接衝過去
    打癸○○的頭，小雞拿鋁棒打癸○○，戊○○手上拿一把刀
    子，但沒有動手打癸○○，丁○○徒手打癸○○，甲○○也
    是拿一支小棒子打癸○○，後來子○○說要去找劉○枝問有
    無此事，就由戊○○騎癸○○的機車，載著小雞，癸○○夾
    在中間，子○○開車載伊跟丁○○、寅○○過去，到了劉○
    枝家後，丑○○衝出來打癸○○，之後不知是何人提議要到
    河濱公園，到了河濱公園之後，丑○○就聯絡伊父親辛○○
    ，伊父親到場就問癸○○，當時癸○○已經被打到暈了，伊
    父親聽到很生氣就拿拖鞋打癸○○，之後在場的人員就都衝
    上去打癸○○，癸○○就被打的整個頭都在流血等語（見
    537 號偵卷第304-308 頁）。
  (5)證人即被告甲○○於偵查中具結證稱：那天在博愛公園時，
    子○○、丁○○問癸○○有無對庚○○做出何事，癸○○一
    直說沒有，就被戊○○、小雞、子○○、丁○○拿木棍跟鐵
    棍打，伊只是徒手打癸○○，木棍打到斷掉，丁○○叫伊跟
    丙○○去找木棍，伊跟丙○○就跑到竹南國小的廁所找，但
    找不到，丁○○、子○○他們將癸○○押走之後，伊沒有跟
    過去等語（見537 號偵卷第184-186 頁）。
  (6)證人即被告丑○○於偵查中具結證稱：案發當日凌晨，是子
    ○○說要找伊妹妹劉○枝出來對質，伊在家裡斜對面馬路上
    用角鐵打癸○○，後來到河濱到公園，伊徒手打癸○○、拳
    打腳踢，當時寅○○、戊○○、小雞先打癸○○，丁○○、
    子○○也有在場，伊用角鐵打癸○○的頭部1 、2 下，打很
    大力，之後再徒手打頭、臉、背部，再用踢的等語（見537
    號偵卷第97-100頁）。
  (7)證人即被告丁○○於偵查中具結證稱：99年5 月2 日凌晨1
    點，子○○帶著小雞到伊家找伊，要問癸○○人在何處，之
    後癸○○到竹南的博愛公園，子○○就問癸○○有無對庚○○性侵害，癸○○說沒有，小雞就拿鋁棒打癸○○，戊○○
    對癸○○拳打腳踢。打了約7 、8 分鐘，癸○○還是不承認
    ，之後就到劉○枝家，癸○○是被夾在小雞跟己○○的中間
    ，子○○開車載伊過去到劉○枝家，丑○○就衝出來打癸○○，後來戊○○和小雞將癸○○夾在中間，騎機車到後龍的
    河濱公園，子○○、小雞、戊○○、丑○○又動手打癸○○
    ，伊只是推癸○○一下，說不承認等一下又會被打，打一陣
    子就問一下癸○○有無性侵壬○○，癸○○還是不承認。之
    後辛○○、子○○跟伊坐在消波塊開始說這件事，說到時候
    叫伊幫忙，要找癸○○父母談和解的事，叫伊幫忙跟癸○○
    的家人說癸○○有對庚○○性侵害，當時子○○、辛○○還
    跟伊說伊這麼辛苦、跑那麼遠，到時拿到和解金會給伊一點
    點好處等語（見537 號偵卷第161-164 頁）。並於本院審理
    時具結證稱：伊約癸○○出來博愛公園見面，是要打癸○○
    ，又當日癸○○離開河濱公園之前，伊有跟癸○○說辛○○
    女兒養這麼大，要給辛○○一個交代等語（見本院卷二第59
    -61 頁）。被告辛○○亦於偵查中供稱：伊有跟癸○○說要
    給伊一個交代，伊要求民事賠償等語（見537 號偵卷第134
    頁）。
  (三)互參上開證人所證，堪認告訴人癸○○在遭被告丁○○設計
    施以仙人跳後，雖與被告丁○○、子○○等人相約至博愛公
    園見面，然被告丁○○、子○○見癸○○堅稱並無猥褻庚○○，竟不由分說，未給癸○○解釋辯明之機會，即夥同甲○○、丙○○、戊○○、庚○○、寅○○及小雞等人，倚杖人
    多勢眾，欲令癸○○心生畏懼，對其屈打成招，迫其定要承
    認猥褻庚○○，以遂向其索討財物之目的，嗣被告甲○○與
    丙○○2 人離去尋找棍棒時，被告丁○○、子○○即藉詞要
    找人對質，與戊○○、庚○○、寅○○及小雞等人將癸○○
    強押往劉○枝、被告丑○○住處，癸○○遭丑○○毆打後，
    仍堅詞否認有何猥褻情事，乃又遭強押至後龍河濱公園處，
    被告丑○○通知被告辛○○一同前往河濱公園後，其等明知
    癸○○已有受傷，且被告丁○○、子○○等一行人人數眾多
    ，癸○○則隻身一人，癸○○顯然無法在被告丁○○、子○○等人同意前自由離去，竟與被告丑○○加入共同毆打及剝
    奪癸○○行動自由之列，在癸○○否認猥褻庚○○後，任由
    癸○○被在場之人痛毆，至癸○○無奈承認之後，被告丁○○、子○○、辛○○復商議可與癸○○或其父母商談和解、
    索取和解金之事，並要求癸○○留下聯絡電話，始同意癸○○自由離去，離去前被告丁○○、子○○、辛○○更告知癸○○要給辛○○一個交代、要滿足辛○○之要求等言詞，暗
    示癸○○應給付金錢，被告辛○○於同日晚間，旋撥打電話
    向癸○○恫稱：須拿出20萬元，如不怕死就不用理他等恐嚇
    他人生命言詞，使癸○○更加畏懼。前開情節，實為典型「
    仙人跳」之手法，被告甲○○在被告丁○○要求庚○○配合
    演出時，即已知情，業經證人丙○○、庚○○證述如前；復
    觀以對癸○○實施仙人跳之計畫，原由被告丁○○主導，被
    告子○○要求邀約癸○○出面時，被告丁○○非但無懼子○○之加入影響其計畫，反能與之配合無間，一同以暴力手段
    逼迫癸○○承認猥褻庚○○；又被告辛○○供稱伊在案發之
    前不識被告丁○○、辛○○（見本院卷一第29頁背面），然
    其得悉其女庚○○在被告丁○○住處疑似遭性侵或猥褻乙情
    ，竟對被告丁○○毫無懷疑或嫌隙，亦不思立刻報警處理；
    見癸○○在被告丁○○、子○○等人控制下被打至頭破血流
    之情狀，對其2 人施加此種暴行亦未覺不妥、毫無質疑，於
    癸○○事後未付和解金額時，仍邀約其2 人一同前往癸○○
    服役部隊找尋癸○○，嗣又一同至新竹憲兵隊報案（見被告
    子○○、辛○○之供述，詳537 號偵卷第244 頁、4515號偵
    卷第65-66 頁），依此種種，可知被告子○○、辛○○雖未
    在被告丁○○策劃仙人跳之計謀時在場，然被告子○○顯係
    經由庚○○告知此事後，便積極參與其中，被告辛○○則最
    遲在前往河濱公園，與被告丁○○、子○○一同商討後，即
    已知悉全情，並談妥其等相互配合，待癸○○給付金錢後便
    予朋分之事甚明。
  (四)又被告辛○○在知悉被告丁○○前開仙人跳之恐嚇取財計畫
    後，見癸○○不予付款，明知癸○○係遭被告丁○○設計，
    並無猥褻其女庚○○之事，竟仍意圖使癸○○受刑事處分，
    於99年5 月16日至癸○○服役所在地之新竹憲兵隊報案，向
    軍法警察官誣指癸○○對庚○○有摸胸部之猥褻行為，而對
    癸○○提出不實之妨害性自主告訴；被告丁○○為配合被告
    辛○○之說詞，亦於99年6 月17日至國防部北部地方軍事法
    院檢察署偵查庭供前具結後，虛偽證述「其確有目擊A 女（
    即庚○○）衣服被掀到肚臍，內衣也被掀開，環繞頸部的繩
    子有被解開，另外內衣後方的繩子也有被解開」等與案情有
    重要關係之不實事項，經該署檢察官偵查後，認其等所述不
    實，乃對癸○○以該署99年度偵字第103 號為不起訴處分等
    情，亦有被告辛○○於99年5 月16日至新竹憲兵隊提告之詢
    問筆錄1 份（見537 號偵卷第34頁）、被告丁○○於99年6
    月17日簽名之證人結文、同日國防部北部地方軍事法院檢察
    署偵查筆錄、該署檢察官99年度偵字第103 號為不起訴處分
    各1 份（見4838號偵卷第2-4 、13-15 頁）附卷可憑。
  (五)被告丁○○雖辯稱：伊並未對癸○○設計仙人跳，也未向癸○○要錢云云。惟查，被告丁○○之辯解，除與證人丙○○
    、庚○○之前揭證述不符外，參諸被告丁○○既供稱伊在99
    年5 月1 日事發之前並不認識庚○○（見本院卷二第47頁背
    面），則癸○○與庚○○間究竟發生何事，與被告丁○○實
    無利害相關，然被告丁○○在庚○○告以其遭癸○○猥褻後
    ，捨合法報警途徑不為，竟將癸○○約出毆打，至癸○○承
    認後始行罷手，嗣更與被告子○○、辛○○在河濱公園一同
    商討朋分和解金之事，並要求癸○○要給辛○○一個交代等
    情，足見被告丁○○對於恐嚇取財未遂之犯行，有犯意聯絡
    及行為分擔，至為灼然，其前開辯解不足採信。
  (六)被告子○○、辛○○雖均辯稱：伊等不知被告丁○○要對癸○○實施仙人跳之計畫，被告辛○○另辯稱：伊前往河濱公
    園時，癸○○已經在那裡，伊未參與妨害自由，癸○○在河
    濱公園有承認摸庚○○胸部，並要求伊不要報警，伊事後才
    會與癸○○聯絡和解賠償事宜，伊並無恐嚇癸○○，又伊是
    相信庚○○說癸○○摸她胸部之事，並非故意對癸○○提出
    不實告訴云云；證人庚○○亦證稱：因為子○○對伊很好，
    伊將子○○當哥哥看待，就跟他說伊被癸○○摸胸部之事，
    伊並未告訴子○○及伊父親辛○○是丁○○要設計癸○○，
    子○○、辛○○對此並不知情云云（見本院卷二第119 頁背
    面、133 頁）。然查，被告子○○、辛○○與庚○○間既分
    別為乾兄妹、親父女之關係，庚○○與其2 人自存有相當密
    切之情感，極可能為迴護其2 人而避重就輕或為不實之證詞
    ，是其前開證述內容是否屬實，已非無疑。況證人庚○○既
    參與被告丁○○設計之仙人跳計畫，欲誣指癸○○對自己猥
    褻非禮，其對於癸○○實屬無辜受害乙節，自係心知肚明，
    且其與被告子○○之關係，相較於甫相識之被告丁○○，實
    更為熟悉密切，然庚○○竟願意幫助被告丁○○執行仙人跳
    計畫，反而對被告子○○隱瞞上情，欺騙子○○其遭受委屈
    ，此非但不符常情，更有違經驗法則，令人難以置信。且被
    告子○○在癸○○離開河濱公園前，有向其恫稱：若辛○○
    打電話來，要滿足人家，不然就讓你死等語；並與被告丁○○、辛○○在河濱公園商討如何向癸○○索討和解金之事，
    業經證人癸○○、被告丁○○證述如前；及事後與被告辛○○、丁○○一同前往癸○○服役部隊找尋癸○○，又一同至
    新竹憲兵隊報案等節，足見被告子○○非僅因氣憤而毆打癸○○，而係參與本案仙人跳之索討財物行為，對恐嚇取財未
    遂犯行有犯意聯絡及行為分擔，其所辯無可採信。
  (七)復依被告丁○○使用之門號0000000000號電話與被告辛○○
    使用之門號0000000000號電話間，下列通聯之內容（見門號
    0000000000號電話之通訊監察譯文，附於537 號偵卷第335
    頁背面、337 頁）：
  (1)99年6 月10日19時33分39秒：「A （丁○○）：他那個寄單
    子來了，6/17我們全部要過去開庭。B （辛○○）：有寄給
    你們了喔。A ：我們是證人庭嘛，因為傳票已經過來了。B
    ：你們總共幾個人。A ：我們總共6 個。B ：喔，我那天去
    開庭，他好像有告傷害。A ：對，有告傷害，他說要找那天
    打人的，我現在是要跟他們講說我們不知道阿，那個路邊有
    沒有那個性侵害路邊停下來打的，所以這樣子變蟑螂跟小雞
    他們沒有事情，我們死不承認就好了阿。B ：他到時候一定
    問你們說是不是我叫你們打，還是壬○○叫你們打。A ：沒
    有沒有，就說我們完全不知道阿，這二天我們就要套好招阿
    ... 。」
  (2)99年6 月10日21時42分21秒：「...B（辛○○）：恩，我本
    來是想說晚上要上去，看到時候開庭要怎樣，先套好有沒有
    。A （丁○○）：我知道，因為我等一下會問你女兒，問你
    說你6 月底開庭嘛。B ：我前二天才開庭回來而已阿。A ：
    因為現在是要開證人庭，我有跟他們講過了，今天人家路邊
    看到路見不平拔刀相助，我又不認識阿，要不然你調監視器
    嘛。B ：我現在白天是不能跑啦，要不然我想說去找你們私
    底下先說好，你知道嗎。A ：沒關係啦，到時候真的有的時
    候，我也沒有在怕的啦，明明是不對阿，是他的不對阿，我
    們又不知道是誰打他，他又拿不到證據，也不知道是誰嘛。
    B ：那天我去開庭那個檢察官就有再問，他說對方說你們打
    他，對方還有出驗傷單，腦震盪阿有的沒有的。A ：那你在
    開庭的時候你有他說有嗎？B ：沒有阿，我怎麼可能他說有
    咧。A ：那這樣就對了阿。B ：我禮拜六、禮拜天休息，這
    二天我找一天上去找你啦，因為17還來得及嘛，過二天我再
    上去，我們再來說你們開庭看要怎樣。」
  (3)99年6 月23日20時55分58秒：「B （辛○○）：你們前幾天
    去開庭有沒有。A （丁○○）：嗯。B ：你這幾天不是有去
    開庭？A ：對阿。B ：阿你們現在講的。A ：說什麼不一樣
    。B ：對阿，因為我今天去開庭有沒有。A ：嗯。B ：檢察
    官說你講的跟庚○○講的都扯不上。A ：對阿，那時候發生
    事情，電話別說。B ：嗯。A ：現在有在收。」
    由上可知，被告丁○○、辛○○2 人於本件案發後，開庭前
    仍欲一同勾串證詞，設法掩飾當日毆打癸○○之緣由及經過
    ；開庭後，被告辛○○更責問被告丁○○所證之庚○○受害
    經過未配合庚○○之說詞，被告丁○○則告以不可在電話中
    討論此事等語。如被告辛○○參與本案之程度，僅係因聽聞
    其女庚○○遭人疑似性侵或猥褻，基於父親之立場，出於氣
    憤持脫鞋毆打癸○○1 下，並應癸○○之請求商談民事和解
    ，則縱聽聞癸○○欲提出傷害告訴，被告辛○○亦可理直氣
    壯，待開庭時說明原委，為己辯駁，其又何需急於聯絡被告
    丁○○商議如何套招脫罪之事？又何以會與被告丁○○討論
    其與庚○○間證詞之異同？此實大違常理。況被告辛○○亦
    自陳：庚○○自國三上學期開始就比較叛逆，在案發前那一
    段時間有時候會蹺家，回家時問庚○○她也不講話，伊管教
    上也是很無力感，伊每天早上6 點20分出門上班，回到家約
    晚上8 點，庚○○4 點多下課回來，等到伊下班回家時，庚○○就已經跑出去了，到晚上11、12點伊要睡覺之前，都還
    沒回家，庚○○也不肯講伊不在家時跟誰來往等語（見本院
    卷二第142 、145 頁）。如依一般父母之立場，見子女有前
    開出外遊蕩，不按時返家之情形，往往會究責於子女交友不
    慎，在外受人引誘，而不欲子女再與該等友人有何牽連、往
    來。然被告辛○○於99年5 月2 日凌晨受告知庚○○之事而
    赴河濱公園時，既已見到與庚○○來往之被告丁○○、子○○等人，又知悉庚○○是在被告丁○○住處發生此事，竟未
    遷怒、歸責於其2 人，速將庚○○帶離現場報警處理，反而
    仍與被告丁○○、子○○一搭一唱，共商如何與癸○○和解
    之事，又一同邀約前往癸○○服役部隊，再共至新竹憲兵隊
    報案，其後復與被告丁○○在電話中商議作證時套招勾串之
    事，足見被告辛○○顯然知悉庚○○並未遭癸○○猥褻，且
    有與被告丁○○、子○○等人藉庚○○之事，對癸○○恐嚇
    取財之犯意聯絡及行為分擔無訛，是其辯稱相信庚○○之說
    詞，並無恐嚇癸○○，亦非故意對癸○○提出不實告訴云云
    ，顯屬卸責之詞，無一可採。
  (八)再按共同正犯之意思聯絡，不限於事前有所協議，其於行為
    當時，基於相互之認識，以共同犯罪之意思參與者，亦無礙
    於共同正犯之成立；且其表示之方法，亦不以明示通謀為必
    要，即相互間有默示之合致，亦無不可；另共同正犯之成立
    ，祇須具有犯意之聯絡，行為之分擔，既不問犯罪動機起於
    何人，亦不必每一階段犯行，均經參與（最高法院73年度台
    上字第1886號、第2364號及34年上字第862 號判例意旨參照
     ） 。綜合上開所述諸情，被告辛○○與被告丑○○一同前
    往河濱公園後，已見癸○○遭毆打受傷，且知悉被告丁○○
    、子○○之一方人數眾多，癸○○則隻身一人，癸○○之行
    動自由顯已遭控制剝奪，無法在被告丁○○、子○○等人同
    意前自由離去，為逼迫癸○○承認猥褻庚○○，竟與被告丁○○、子○○等一行人間基於默示之意思合致，利用此一形
    勢，加入剝奪癸○○行動自由之列，任由癸○○被在場之人
    痛毆，至無奈承認之後，被告辛○○始同意癸○○離去，故
    被告辛○○對剝奪癸○○行動自由之犯行，自有犯意聯絡及
    行為分擔，其辯稱未參與妨害自由之犯行云云，難以憑採。
  (九)至被告甲○○辯稱：伊不知亦未參與前開仙人跳計畫，在博
    愛公園時，伊只有罵癸○○，沒有動手打人云云。然查，被
    告甲○○於警詢、偵查及本院準備程序中均坦承有參與毆打
    癸○○之事（見537 號偵卷第176 、185 頁、本院卷一第
    117 頁）；然其於本院準備程序中供稱：伊是受被告丁○○
    威脅才會打癸○○云云，惟俟本院審判程序中，竟又供稱：
    是被告丁○○叫伊承認傷害，否則要給伊好看，伊才承認毆
    打癸○○云云（見本院卷二第157 頁）。由此觀之，被告甲○○自身之辯解，前後即已相互矛盾，況且，被告丁○○於
    本院準備程序中即已坦承傷害癸○○之犯行，則被告甲○○
    是否同涉傷害罪，與被告丁○○之罪責輕重並無利害關連，
    被告丁○○自無脅迫被告甲○○承認其自身犯行之必要，況
    被告甲○○聲稱遭被告丁○○脅迫參與本案乙節，亦未提出
    任何事證以實其說，難認其所述為實情。再者，被告甲○○
    亦不否認庚○○疑遭癸○○猥褻事件發生時，有同在被告丁○○住處（見本院卷二第155 頁），且被告甲○○在被告丁○○要求庚○○配合演出時，即已知悉被告丁○○欲以仙人
    跳之手法設計癸○○之計畫，此經證人丙○○、庚○○證述
    明確，已如上述，而被告甲○○除知悉前開計畫外，更參與
    在博愛公園糾眾等候、毆打癸○○等足使癸○○心生畏懼之
    恐嚇犯行，其雖未親自向癸○○索討財物，然既已有犯意之
    聯絡與一部行為之分擔，對於該傷害、恐嚇取財未遂等犯行
    ，自應負共同正犯之責，其前開辯解不足採信。
三、綜上所述，本件事證明確，被告丁○○、子○○、辛○○、
    甲○○、丑○○等5 人之前開犯行，均洵堪認定，應依法論
    科。
乙、就犯罪事實二被害人乙○○部分：
一、此部分之犯罪事實，前經被告丁○○於警詢、偵查及本院訊
    問程序、準備程序中均坦承不諱，惟嗣後於本院審判程序中
    ，則改口否認涉有恐嚇取財之犯行，辯稱：乙○○是因損壞
    伊住處電梯，為了賠償修理費用，才自願簽發本票云云。經
    查：
  (一)證人乙○○就其被害經過，業於偵查中具結證稱：案發當天
    晚上7 、8 點，丁○○開車載綽號「小雞」的人到伊家，戊○○騎機車到伊家，丁○○說伊強姦女孩子，要帶伊到竹南
    分局中港派出所，就將伊押上車，當時丁○○、「小雞」、
    戊○○從伊家把伊押到龍鳳漁港，在車內是伊坐在駕駛座後
    面，丁○○開車，「小雞」坐副駕駛座，戊○○騎機車跟在
    後面。到龍鳳漁港後，丁○○跟「小雞」、戊○○一起動手
    打伊，戊○○拿安全帽打伊頭部，丁○○拿柺杖鎖及釣魚竿
    打伊的腳，「小雞」將拿皮帶抽打伊的身體，戊○○也有用
    皮帶、玻璃酒瓶打伊，並用手掐伊的脖子，押伊到龍鳳漁港
    的目的是要伊承認有性侵李○婷、邱○婷，並逼伊簽2 張本
    票各5 萬元，蓋手印簽名，當時戊○○有說若不承認就要將
    伊推下海。之後丁○○又開車載「小雞」跟伊到丁○○家中
    ，戊○○騎機車還給別人，到了丁○○家之後，丁○○、小
    雞、戊○○又一起毆打伊肚子。伊被逼簽的本票是從龍鳳漁
    港強押到丁○○的家中時簽的，簽2 張本票各5 萬元。隔天
    早上6 點多，丁○○怕警察會去找伊，就將伊載去頭份，之
    後又載伊回到丁○○家中，當時車上還是有伊、戊○○、「
    小雞」。到了下午2 、3 黠，警察又打給戊○○，說若不將
    伊帶回去，就要來抓他們，丁○○、戊○○、小雞就載伊回
    家，在伊走回家的路上，丁○○跟「小雞」說若他們3 人其
    中有1 人被抓，其他的人就會過來找我，我當時聽完很害怕
    ，丁○○開的車子車號為VU-7911 號，伊是在99年5 月10日
    到慈祐醫院驗傷，伊被押走當天的日期應該是99年5 月9 日
    晚上，伊沒有對丁○○提告，在龍鳳漁港被打時，戊○○、
    「小雞」叫伊脫褲子時，伊身上有200 多元被戊○○拿走，
    叫伊脫衣服、褲子是為了要打伊，並強迫伊說伊有強姦女子
    ，到丁○○家後，丁○○又叫伊將衣服跟褲子全脫下來，只
    剩下四角內褲，之後「小雞」叫伊到廁所，並叫伊將內褲脫
    下來，戊○○、「小雞」分別拿牙刷刷伊的龜頭，刷了約
    100 下，刷的時候還逼伊數，威脅說若伊叫出來，就多刷10
    下，目的就是要說伊強姦女子。伊在案發前曾給丁○○8 千
    元，那是他們押我之前的某次，伊在丁○○家喝酒後，回家
    時將電梯裡面的按鈕面板用手槌一下，結果面板就裂開了，
    丁○○隔天發現就問伊是不是伊搥壞的，伊回答說是，丁○○跟伊說維修費總共要8 千元，伊就拿8 千元給丁○○等語
    （見537 號偵卷第63-72 頁），復有現場勘查照片7 張、慈
    祐醫院診斷證明書1 紙、本票照片3 張等在卷（見同卷第59
    -62 、75、172-173 頁），及前開本票3 紙扣案可證。查被
    害人乙○○在案發後，並無向被告丁○○提出告訴之意，係
    因員警調查另案對其製作筆錄時，乙○○始在員警詢問下供
    出上情，此有乙○○之警詢筆錄1 份附卷可查（見同卷第52
    -58 頁），足認乙○○應無虛構被害內容用以誣陷被告丁○○之情形。
  (二)且證人戊○○亦於偵查中具結證稱：99年5 月9 日晚上7 點
    ，伊與丁○○、「小雞」到乙○○家中將乙○○押到龍鳳漁
    港，目的是丁○○要跟乙○○要錢，到乙○○家的門口時，
    乙○○已走到前面，伊3 人就進入乙○○屋內將乙○○抓出
    來，乙○○的家人有看到，丁○○跟乙○○家人說，乙○○
    犯的是強姦罪，就帶乙○○出去。之後伊等帶乙○○到龍鳳
    漁港，動手打乙○○，伊跟「小雞」拿安全帽打，丁○○用
    拳頭打，丁○○邊打邊要乙○○承認有強姦李○婷。打完之
    後，乙○○有承認，是因為他被打到受不了才承認，之後丁○○就說將乙○○押回丁○○位於博愛公園對面的家，到丁○○家之後，丁○○就叫乙○○將衣褲脫光，伊看到丁○○
    叫乙○○簽2 張各5 萬的本票，乙○○簽了本票之後，中港
    派出所的警察有打電話給伊，問伊將乙○○押到何處，丁○○叫伊騙警察說押到新竹，並叫伊將手機關機，之後丁○○
    就開著車載伊、「小雞」跟乙○○到處亂跑，快到隔天才載
    乙○○回乙○○家，99年5 月10日凌晨在丁○○家中，伊跟
    「小雞」有用牙刷乙○○的龜頭，當時丁○○在客廳，「小
    雞」跟乙○○說要刷100 下，若乙○○喊出來或是算錯就要
    多刷10下等語（見537 號偵卷第225-234 頁）。核其前開證
    述情節，與證人乙○○所述大致相符，亦與被告丁○○自白
    供稱：99年5 月9 日19時許，伊開車與小雞、戊○○一起到
    乙○○家中，將乙○○帶上車，開車到龍鳳漁港，下車後，
    伊與小雞、戊○○均有毆打乙○○，要乙○○承認對李○婷
    、邱○婷性侵害，乙○○承認後，伊及小雞、戊○○就將乙○○帶到伊家。到伊家後，有人打電話通知戊○○說乙○○
    的母親已經知道乙○○被押出來並且報警，伊就馬上去買本
    票，要求乙○○簽下本票，每張面額5 萬元，扣案本票是伊
    幫乙○○寫好，再叫乙○○簽名捺印的，應該是乙○○害怕
    伊等再毆打他所以才簽的。伊會要求乙○○坦承有性侵害，
    是因為乙○○常常邀約伊兒子外出，所以伊心生不滿，在龍
    鳳漁港時是小雞說將乙○○的衣褲脫掉（見537 號偵卷第
    147-148 頁）；乙○○這件案子是伊故意要修理乙○○的，
    所以才帶小雞、戊○○到乙○○家將乙○○拉出來，伊跟乙○○的叔叔說乙○○有對人性侵害，是藉口要帶乙○○出來
    打，之後伊就帶乙○○到龍鳳漁港，伊跟戊○○用拳頭打乙○○，小雞用皮帶打乙○○，打完之後又帶乙○○到頭份的
    路邊，之後就帶乙○○回伊家。當時在龍鳳漁港是要逼乙○○承認有對李○婷跟邱○婷性侵害，乙○○被打之後有承認
    ，後來伊叫乙○○簽3 張面額各5 萬元的本票，讓乙○○有
    點教訓，叫乙○○不要再帶丙○○出去翹家，也不要再跟丙○○在一起，在伊住處是小雞叫乙○○將衣褲脫掉，也是小
    雞跟戊○○牙刷刷乙○○的龜頭，伊站在旁邊看，本票上除
    了乙○○的名字跟按指印外，其他字都是伊寫的，也是伊出
    去買的空白本票等語（見537 號偵卷第166-167 頁）殊無二
    致。
二、依上各節，可知被告丁○○確係以恐嚇、毆打之不法手段，
    迫使乙○○心生畏懼而承認性侵女子後，藉此要求乙○○簽
    立本票，且被告丁○○住處電梯遭損壞之賠償費用，早在98
    年間已由乙○○分期賠償等情，亦為被告丁○○自陳在卷（
    見537 號偵卷第146-147 頁），是被告丁○○辯稱是乙○○
    自願簽發本票，以賠償電梯修理費用云云，顯非事實，要難
    採信，被告丁○○上開剝奪他人行動自由、恐嚇取財等犯行
    ，事證明確，堪予認定，應依法論科。
參、論罪科刑之法律適用：
一、核被告丁○○如事實欄一所為，係犯刑法第346 條第3 項
    、第1 項之恐嚇取財未遂罪、第302 條第1 項之剝奪他人行
    動自由罪、第277 條第1 項之傷害罪、第168 條之偽證罪；
    如事實欄二所為，係犯刑法第346 條第1 項之恐嚇取財罪、
    第302 條第1 項之剝奪他人行動自由罪。被告子○○所為
    ，係犯刑法第346 條第3 項、第1 項之恐嚇取財未遂罪、第
    302 條第1 項之剝奪他人行動自由罪、第277 條第1 項之傷
    害罪。被告辛○○所為，係犯刑法第346 條第3 項、第1
    項之恐嚇取財未遂罪、第302 條第1 項之剝奪他人行動自由
    罪、第277 條第1 項之傷害罪、第169 條第1 項之誣告罪。
    被告甲○○所為，係犯刑法第346 條第3 項、第1 項之恐
    嚇取財未遂罪、第277 條第1 項之傷害罪。被告丑○○所
    為，係犯刑法第302 條第1 項之剝奪他人行動自由罪、第
    277 條第1 項之傷害罪。
二、按刑法第302 條第1 項及第304 條第1 項之罪，其所保護之
    法益均為被害人之自由，而私行拘禁，即不外以強暴、脅迫
    為手段，其罪質本屬相同，惟第302 條第1 項之法定刑，既
    較第304 條第1 項為重，則以私行拘禁之方法妨害人自由，
    縱其目的在使人行無義務之事，或妨害人行使權利，仍應逕
    依第302 條第1 項論罪，並無適用第304 條第1 項之餘地（
    最高法院30年上字第3701號、29年上字第3757號判例要旨可
    資參照）。被告丁○○於上開犯罪事實中，既已剝奪被害人
    癸○○、乙○○之行動自由，則在此狀態之下，縱有並使被
    害人行無義務之事，或妨害被害人行使權利，依上說明，仍
    應逕依刑法第302 條第1 項論罪，並無適用第304 條第1 項
    之餘地，是公訴意旨認被告丁○○所為尚成立刑法第304 條
    第1 項之強制罪，顯有誤會。次按刑法第302 條之妨害自由
    罪，原包括私行拘禁及以其他非法方法剝奪人之行動自由而
    言，所謂非法方法，當然包括強暴脅迫等不法情事在內。準
    此，如行為人為恐被害人報案，而於妨害自由行為繼續中出
    言恐嚇，縱有合於刑法第305 條恐嚇危害安全之情形，仍應
    視為剝奪行動自由之部分行為至明（最高法院86年度台上字
    第6737號判決意旨參照）。是被告丁○○與戊○○、小雞等
    人在乙○○簽發本票後，為避免東窗事發，在乙○○離去前
    又向其恫嚇稱：如其等有人被抓，其他人就會去找乙○○等
    語，然因乙○○當時係處於遭被告丁○○等人剝奪行動自由
    之繼續狀態中，且被告丁○○最終目的仍在於兌現取得本票
    上所載金額，足見彼等之目的尚未完成，是前開恐嚇言語，
    仍係包含於前述妨害行動自由及恐嚇取財之各別意念中，屬
    被告丁○○等人所為剝奪行動自由、恐嚇取財之部分行為，
    不另論恐嚇罪。
三、被告丁○○、子○○、辛○○、甲○○4 人，就事實欄一所
    載之恐嚇取財未遂犯行，與少年丙○○、戊○○、庚○○間
    ，有犯意聯絡及行為分擔，均為共同正犯；被告丁○○、子
    ○○、辛○○、甲○○、丑○○5 人，就事實欄一所載之傷
    害犯行，與綽號「小雞」之男子及少年丙○○、戊○○、庚○○、寅○○間，有犯意聯絡及行為分擔，均為共同正犯；
    被告丁○○、子○○、辛○○、丑○○4 人，就事實欄一所
    載之剝奪他人行動自由犯行，與綽號「小雞」之男子及少年
    戊○○、庚○○、寅○○間，有犯意聯絡及行為分擔，均為
    共同正犯；被告丁○○就事實欄二所載之恐嚇取財、剝奪他
    人行動自由犯行，與綽號「小雞」之男子及少年戊○○間，
    有犯意聯絡及行為分擔，均為共同正犯。又被告5 人所犯之
    各罪間，均犯意各別，行為殊異，應予分論併罰。被告丁○○曾因傷害致死等案件，經法院判決應執行有期徒刑8 年，
    嗣經減刑後，經法院裁定應執行有期徒刑7 年7 月確定，入
    監執行後，於97年1 月11日假釋出監，並於97年10月15日保
    護管束期滿，假釋未經撤銷，視為執行完畢，有臺灣高等法
    院被告前案紀錄表在卷可參，其於前案有期徒刑執行完畢後
    ，5 年內故意再犯本件有期徒刑以上之各罪，均為累犯，均
    應依刑法第47條第1 項之規定加重其刑。又被告丁○○、子
    ○○、辛○○、甲○○於行為時，均為年逾20歲之成年人；
    而丙○○為00年0 月00日生，戊○○為00年00月0 日生，庚○○為00年0 月00日生，寅○○為00年00月00日生，其等於
    行為時均為12歲以上未滿18歲之少年，有其等之年籍資料在
    卷可查。則就事實欄一部份，被告丁○○、子○○、辛○○
    成年人與少年共犯恐嚇取財未遂、剝奪他人行動自由、傷害
    等罪，被告甲○○成年人與少年共犯恐嚇取財未遂、傷害等
    罪；事實欄二部份，被告丁○○成年人與少年共犯恐嚇取財
    、剝奪他人行動自由等罪，均應依兒童及少年福利法第70條
    第1 項前段之規定加重其刑，被告丁○○除單獨所犯之偽證
    罪部分外，均應依法遞加重其刑。另被告丁○○、子○○、
    辛○○、甲○○等人對於被害人癸○○，已著手於恐嚇取財
    行為之實施，但尚未達取得財物之結果，其恐嚇取財罪應屬
    未遂，依刑法第25條第2 項之規定減輕其刑，並均先加重後
    減輕之。又被告丁○○所犯之偽證罪，於其所虛偽陳述之案
    件不起訴確定後自白犯行，因仍合於裁判確定前自白之要件
    （最高法院66年度第5 次刑庭庭推總會議決議參照），應依
    刑法第172 條之規定減輕其刑，並依法先加重後減輕之。
四、爰審酌被告丁○○、子○○、辛○○、甲○○均正值青壯，
    本應憑恃己力賺取經濟所需，然被告丁○○竟利用未成年少
    女策劃仙人跳之計畫，夥同被告子○○、辛○○、甲○○等
    人一同對被害人癸○○著手實施恐嚇取財，被告丑○○見被
    害人癸○○遭強押至其住處，竟對之施以毆打並跟隨被告丁○○等人至河濱公園，共同致被害人癸○○身心受創，傷勢
    非輕；被告丁○○嗣又藉詞被害人乙○○性侵女子，將被害
    人乙○○押往他處毆打，使乙○○簽立本票而取得財物；渠
    等犯罪之動機、目的、手段、所生之危害、情節均難謂輕微
    ，且犯後除被告丑○○對犯行供承不諱外，被告丁○○、子
    ○○、辛○○均未能全然坦承犯行，被告甲○○更飾詞否認
    犯罪，所言避重就輕，並無悔意，態度非佳，並斟酌被告丁○○為本案主謀策畫、始終參與犯行，被告子○○與辛○○
    係陸續加入，被告甲○○則在被害人癸○○遭押走時即已不
    在現場，未參與後續行為，被告丑○○則不知被告丁○○之
    計畫，僅參與傷害及妨害自由之行為，暨渠等均尚未與被害
    人達成和解，及智識程度、生活狀況等一切情狀，分別量處
    如主文所示之刑，及定應執行刑，併就被告甲○○、丑○○
    部分諭知易科罰金之折算標準，以資懲儆。末查，扣案之角
    鐵1 支，被告丑○○自承為其所有，且係供本案毆打癸○○
    之傷害犯罪所用（見本院卷二第158 頁背面），爰依刑法第
    38條第1 項第2 款規定，諭知沒收，而基於共犯責任共同原
    理，上開扣案角鐵在被告丁○○、子○○、辛○○、甲○○
    之傷害罪主文項下，亦應併予宣告沒收；又扣案之本票3 紙
    ，是被告丁○○為恐嚇使被害人乙○○簽發而購買，其後並
    由乙○○就其中2 紙簽名捺印完成發票行為，是該等本票應
    屬被告丁○○所有供犯罪預備及犯罪所得之物，應依刑法第
    38條第1 項第2 款、第3 款之規定宣告沒收。至其餘扣案之
    球棒2 支、鐵棒1 支、手機7 支、西瓜刀1 支等物，尚乏積
    極證據足認確係供本案犯罪時所用，難認與本案犯罪事實有
    關，爰不予宣告沒收，附此敘明。
肆、無罪部分：
一、公訴意旨另略以：(一)被告丁○○有唆使被告辛○○向國防部
    北部地方軍事法院檢察署，誣指癸○○對少年庚○○性侵，
    而對癸○○提出不實之妨害性自主告訴；另明知乙○○未對
    少年李○婷、少年邱○婷有何性侵情事，竟唆使其2 人對乙○○提出妨害性自主告訴，其中邱○婷因故未敢提出告訴，
    即由李○婷及其母至警局備案，惟未對乙○○提出告訴，因
    認被告丁○○尚涉犯刑法第29條、第169 條第1 項之教唆誣
    告罪嫌（起訴書漏載刑法第29條）。(二)被告李宗彥於99年5
    月2 日凌晨，亦有基於妨害自由之犯意聯絡，共同為前述將
    癸○○強押至丑○○住處等妨害自由之行為，因認被告甲○○尚涉犯刑法第302 條第1 項之剝奪他人行動自由罪嫌。(三)
    被告丑○○於99年5 月1 日上午7 時許，在苗栗縣○○鎮○○街○○號7 樓之被告丁○○住處，有與被告丁○○、甲○○
    及少年丙○○、戊○○、庚○○、劉○枝等人，共同基於意
    圖為自己不法所有之恐嚇取財犯意聯絡，由丁○○指示丙○○等人，讓癸○○與庚○○同處在該處所之電腦房內，而參
    與前述仙人跳之恐嚇取財計畫，因認被告丑○○尚涉有刑法
    第346 條第3 項、第1 項之恐嚇取財未遂罪嫌等語。
二、按犯罪事實應依證據認定之，無證據不得認定其犯罪事實；
    不能證明被告犯罪者，應諭知無罪之判決，刑事訴訟法第
    154 條第2 項、第301 條第1 項分別定有明文。又事實之認
    定，應憑證據，如未能發現相當證據，或證據不足以證明，
    自不能以推測或擬制之方法，為裁判基礎；且認定犯罪事實
    所憑之證據，雖不以直接證據為限，間接證據亦包括在內，
    然而無論直接證據或間接證據，其為訴訟上之證明，須於通
    常一般之人均不致有所懷疑，而得確信其為真實之程度者，
    始得據為有罪之認定，倘其證明尚未達到此一程度，而有合
    理之懷疑存在而無從使事實審法院得有罪之確信時，即應由
    法院為諭知被告無罪之判決，有最高法院40年台上字第86號
    判例、76年台上字第4986號判例可資參照。次按刑事訴訟法
    第161 條已於91年2 月8 日修正公布，修正後同條第1 項規
    定：檢察官就被告犯罪事實，應負舉證責任，並指出證明之
    方法。因此，檢察官對於起訴之犯罪事實，應負提出證據及
    說服之實質舉證責任。倘其所提出之證據，不足為被告有罪
    之積極證明，或其闡明之證明方法，無從說服法官以形成被
    告有罪之心證，基於無罪推定之原則，自應為被告無罪判決
    之諭知，更有最高法院92年台上字第128 號判例意旨足參。
三、公訴意旨認被告丁○○、甲○○、丑○○等人尚涉有前開犯
    行，無非係以被告丁○○之供述，及證人癸○○、乙○○、
    林永安、莊秀珠、少年丙○○之證述等為其論據。訊據被告
    丁○○、甲○○、丑○○均堅詞否認尚涉有前開教唆誣告或
    剝奪他人行動自由、恐嚇取財未遂等犯行。被告丁○○辯稱
    ：是辛○○自行決定要對癸○○提告，伊並無教唆之行為，
    且乙○○是真的有對李○婷、邱○婷性侵害，沒有誣告乙○○等語；被告甲○○辯稱：在博愛公園之時，伊與丙○○有
    先離開，去竹南國小找棍子，回來時癸○○就被押走了，伊
    打電話給子○○，子○○說不用跟去，伊就和丙○○去便利
    商店吃東西等語；被告丑○○辯稱：5 月2 日凌晨，子○○
    打電話來說要到伊住處與劉○枝對質，伊才知道癸○○疑似
    猥褻庚○○之事，伊不知道這是要對癸○○恐嚇取財等語。
四、經查：
  (一)被告丁○○於99年5 月16日固有陪同被告辛○○一同前往新
    竹憲兵隊，由被告辛○○向軍法警察官表示要對癸○○提告
    等情，惟據被告辛○○於本院審理時證稱：伊是自己決定要
    提告後，才聯絡丁○○一起去作證，並非丁○○教唆伊去提
    告等語（見本院卷二第139 頁背面、140 頁背面、147 頁背
    面、148 頁）；證人庚○○亦於本院審理時證稱：伊不知道
    是誰決定要去提告，父親辛○○叫伊一起去，伊就去了等語
    （見本院卷二第121 頁背面）。衡諸本院前揭認定有罪部分
    之犯罪事實中，被告辛○○既有與被告丁○○一同恐嚇取財
    之犯意聯絡，則被告辛○○在癸○○拒絕給付款項時，為懲
    罰或報復癸○○，乃自行決定要對癸○○提出虛偽告訴，實
    有可能，且檢察官亦未就被告辛○○誣告癸○○之決意係基
    於被告丁○○教唆所生乙節，提出具體之證明，自不能以推
    測或擬制之方法，為被告丁○○有教唆誣告犯行之認定。
  (二)又被告丁○○雖曾坦承伊有教唆李○婷、邱○婷對乙○○提
    出妨害性自主告訴等情。然按刑法第29條有關教唆犯之規定
    ，於95年7 月1 日修正公布施行前，該條第1 項原規定「教
    唆他人犯罪者」，同條第3 項原規定「被教唆人雖未至犯罪
    ，教唆犯仍未遂犯論。但以教唆之罪有處罰未遂犯之規定者
    ，為限」，修正後同條第1 項規定為「教唆他人使之實行犯
    罪行為者」，並刪除同條第3 項。依該法之修正理由謂「本
    法改採限制從屬形式之立場，共犯之成立係以正犯行為之存
    在為必要，而此正犯行為則須正犯者著手於犯罪之實行行為
    ，且具備違法性（即須正犯行為具備構成要件該當性、違法
    性），始足當之，至於有責性之判斷，則依個別正犯或共犯
    判斷之，爰刪除第3 項失敗教唆及無效教唆之處罰，並修正
    要件為教唆他人使之實行犯罪行為者，為教唆犯，亦即被教
    唆者未產生犯罪決意，或雖生決意卻未實行者，教唆者皆不
    成立教唆犯」。是刑法第29條教唆犯之規定，於修正後已改
    採共犯從屬性說之立場，須被教唆者著手實行犯罪行為，且
    具備違法性後，教唆者始成立教唆犯。復按誣告罪，以使人
    受刑事處分之意思，向該管公務員誣告為要件，若因有追訴
    權公務員之訊問，而為不利於他人之陳述，既無申告他人使
    其受刑事處分之意思，即與誣告罪之構成要件不符。查此部
    分檢察官所指之被教唆者即李○婷、邱○婷2 人，經本院少
    年法庭調查結果，認為乙○○已當庭坦承曾與李○婷、邱○
    婷合意發生性行為，且李○婷於99年6 月20日在苗栗縣警察
    局竹南分局調查時，雖陳述兩度遭乙○○性侵之事實，惟對
    於員警詢問是否對乙○○提出告訴時，其卻答稱不知道等語
    ，因認李○婷並未對乙○○提出告訴，無申告乙○○使其受
    刑事處分之意；此外，邱○婷雖有於99年9 月20日對於乙○○提出妨害性自主告訴，但其接受調查時所陳述遭乙○○性
    侵之事實，亦經少年法庭調查、審理認定屬實，難認有何誣
    告非行等情，有本院99年度少調字第230 號、99年度少護字
    第197 號裁定可資參酌，是李○婷、邱○婷之指述既屬事實
    ，且李○婷更無對乙○○提出告訴，則李○婷、邱○婷不成
    立誣告罪，被告丁○○自難以教唆誣告之罪責相繩。
  (三)另查，被告甲○○所辯：在博愛公園之時，伊與丙○○有先
    離開，去竹南國小找棍子，回來時癸○○就被押走了，伊打
    電話給子○○，子○○說不用跟去，伊就和丙○○去便利商
    店吃東西等詞，核與證人丙○○於偵查中證稱：癸○○到博
    愛公園時，說他沒有猥褻庚○○，不知丁○○還是子○○就
    叫小雞跟戊○○打癸○○，剛開始是用拳頭打，後來小雞撿
    到一根棍子就用棍子打，打到一半，棍子不知是彎掉還是斷
    掉，小雞就叫甲○○去隔壁的竹南國小找一根棍子過來，伊
    就跟甲○○去找，回來博愛公園之後就發現全部的人都不見
    了，伊和甲○○後面就沒跟到了等語（見4515號偵卷第38-
    39頁）相符，證人癸○○亦於本院審理時證稱：甲○○與丙○○並沒有一同前往劉○枝住處等語（見本院卷一第197 頁
    背面），足認被告甲○○前揭所辯，應屬實情。依此，被告
    甲○○與少年丙○○對於癸○○遭強押至劉○枝住處之妨害
    自由犯行，應無犯意聯絡及行為分擔，檢察官認被告甲○○
    應同負剝奪他人行動自由罪責，容有誤會。
  (四)又被告丁○○於99年5 月1 日上午，在住處對癸○○實施仙
    人跳計畫之時，被告丑○○未在現場乙節，業據證人癸○○
    於本院審理時證述明確（見本院卷一第197 頁），本案中復
    無任何被告或證人證稱被告丑○○知悉前開仙人跳計畫，而
    證人癸○○亦未曾指稱被告丑○○對之有何恐嚇言語，或有
    要求其交付財物之行為，是被告丑○○是否知悉被告丁○○
    等人之目的，是設計癸○○並向其索討財物，尚非無疑。是
    被告丑○○縱有參與傷害及剝奪癸○○行動自由之犯行，仍
    不能在無積極證據之情況下，逕以推斷被告丑○○對該恐嚇
    取財犯行有犯意聯絡或行為分擔。
五、綜上所述，公訴人所指之前開犯罪事實，依公訴人所舉之證
    據，尚無法使本院達於通常一般人均不致有所懷疑，而得確
    信其為真實之程度，本院復查無其他積極證據，足資證明被
    告丁○○、甲○○、丑○○分別涉有前開教唆誣告、剝奪他
    人行動自由或恐嚇取財未遂等犯行，其等所涉前開犯行，核
    屬不能證明，揆諸前揭法律及判例意旨，自應為被告無罪之
    諭知。
據上論斷，應依刑事訴訟法第299 條第1 項前段、第301 條第1
項，刑法第28條、第25條第2 項、第168 條、第169 條第1 項、
第172 條、第277 條第1 項、第302 條第1 項、第346 條第1 項
、第3 項、第47條第1 項、第41條第1 項前段、第8 項、第51條
第5 款、第9 款、第38條第1 項第2 款、第3 款，兒童及少年福
利法第70條第1 項前段，刑法施刑法第1 條之1 第1 項、第2 項
前段，判決如主文。
本案經檢察官盧美如到庭執行職務。
中　　華　　民　　國　 100　　年　　5 　　月　　10　　日
                  刑事第三庭  審判長法  官  柳章峰
                                    法  官  許蓓雯
                                    法　官　顏苾涵
以上正本證明與原本無異。
如不服本判決應於收受判決後10日內向本院提出上訴書狀，並應
應敘述具體理由。其未敘述上訴理由者，應於上訴期間屆滿後20
日內向本院補提理由書(均須按他造當事人之人數附繕本)「切勿
逕送上級法院」。
中　　華　　民　　國　 100　　年　　5 　　月　　10　　日
   　　                         　　書記官　涂村宇
附錄本案論罪科刑法條：
中華民國刑法第168條
（偽證罪）
於執行審判職務之公署審判時或於檢察官偵查時，證人、鑑定人
、通譯於案情有重要關係之事項，供前或供後具結，而為虛偽陳
述者，處 7 年以下有期徒刑。
中華民國刑法第169條
（誣告罪）
意圖他人受刑事或懲戒處分，向該管公務員誣告者，處 7 年以
下有期徒刑。
意圖他人受刑事或懲戒處分，而偽造、變造證據，或使用偽造、
變造之證據者，亦同。
中華民國刑法第277條
（普通傷害罪）
傷害人之身體或健康者，處 3 年以下有期徒刑、拘役或 1 千元
以下罰金。
犯前項之罪因而致人於死者，處無期徒刑或 7 年以上有期徒刑
；致重傷者，處 3 年以上 10 年以下有期徒刑。
中華民國刑法第302條
（剝奪他人行動自由罪）
私行拘禁或以其他非法方法，剝奪人之行動自由者，處 5 年以
下有期徒刑、拘役或 3 百元以下罰金。
因而致人於死者，處無期徒刑或 7 年以上有期徒刑，致重傷者
，處 3 年以上 10 年以下有期徒刑。
第 1 項之未遂犯罰之。
中華民國刑法第346條
（恐嚇取財得利罪）
意圖為自己或第三人不法之所有，以恐嚇使人將本人或第三人之
物交付者，處 6 月以上 5 年以下有期徒刑，得併科 1 千元以
下罰金。
以前項方法得財產上不法之利益，或使第三人得之者，亦同。
前二項之未遂犯罰之。
